臺灣高雄地方法院刑事裁定　　　　　110年度單聲沒字第190號
聲　請　人　臺灣高雄地方檢察署檢察官
被　　　告　黃秀蓮



上列聲請人因被告違反商標法案件，聲請單獨宣告沒收（110 年
度執聲字第1403號），本院裁定如下：
    主  文
扣案如附表所示之物均沒收。
    理  由
一、聲請意旨略以：被告黃秀蓮前因違反商標法案件，經檢察官
    為緩起訴處分確定，惟扣案如附表編號1 至9 所示之物，俱
    為侵害商標權之物品，依商標法第98條規定，不問屬於犯罪
    行為人與否，均應沒收之；另扣案如附表編號10所示之現金
    新臺幣（下同）1,169 元，應依刑法第38條之1 第1 項規定
    ，聲請單獨宣告沒收等語。
二、按侵害商標權、證明標章權或團體商標權之物品或文書，不
    問屬於犯罪行為人與否，沒收之。犯罪所得，屬於犯罪行為
    人者，沒收之，商標法第98條、刑法第38條之1 第1 項前段
    分別定有明文。又按違禁物或專科沒收之物得單獨宣告沒收
    。檢察官依第253 條或第253 條之1 為不起訴或緩起訴之處
    分者，對刑法第38條第2 項、第3 項之物及第38條之1 第1
    項、第2 項之犯罪所得，得單獨聲請法院宣告沒收，刑法第
    40條第2 項、刑事訴訟法第259 條之1 亦有明定。
三、經查：被告前因違反商標法案件，經臺灣高雄地方檢察署檢
    察官以109 年度偵字第7871號為緩起訴處分確定，且緩起訴
    期滿未經撤銷等情，有上開緩起訴處分書、執行緩起訴處分
    命令通知書及報告書附卷可憑。又前開案件扣得如附表編號
    1 至9 所示之物，經鑑定結果俱係仿冒日商三麗鷗股份有限
    公司商標之物品，有萬國法律事務所出具之侵害商標權真仿
    品比對報告1 份（見警卷第103 至108 頁）在卷可稽，堪認
    前開扣案物確屬侵害商標權之商品，依商標法第98條之規定
    ，不問屬於犯罪行為人與否皆應沒收之，自屬專科沒收之物
    。另扣案如附表編號10所示之現金1,169 元，係被告因販賣
    仿冒商標商品所獲之犯罪所得，業據其於警詢時供承在卷（
    警卷第3 、6 頁），並將該等款項交警扣押，有內政部警政
    署保安警察第二總隊刑事警察大隊偵查第三隊搜索扣押筆錄
    及扣押物品目錄表各1 份（警卷第19至22頁）附卷可憑，亦
    應依刑法第38條之1 第1 項前段規定宣告沒收（其中部分金
    額係因蒐證支付予被告費用，依刑法第38條之3 規定意旨，
    仍不影響權利人原來可以主張之權利）。綜上所述，聲請人
    本件單獨宣告沒收之聲請，為有理由，應予准許。
據上論斷，應依刑事訴訟法第455 條之36第2 項、第259 條之1
，商標法第98條，刑法第38條之1 第1 項前段、第40條第2 項，
裁定如主文。
中    華    民    國   110    年    12    月    6     日
                  刑事第七庭    法  官  林柏壽
以上正本證明與原本無異。
如不服本裁定，應於收受送達後5 日內向本院提出抗告狀。
(因疫情而遲誤不變期間，得向法院聲請回復原狀。)
中    華    民    國   110    年    12    月    6     日
                                書記官  林孝聰
附表：
┌──┬───────────────────┬─────┐
│編號│扣案商品名稱                          │數量      │
├──┼───────────────────┼─────┤
│1   │仿冒日商三麗鷗股份有限公司HELLO KITTY │98件      │
│    │商標圖樣之貼紙                        │          │
├──┼───────────────────┼─────┤
│2   │仿冒日商三麗鷗股份有限公司HELLO KITTY │2件       │
│    │商標圖樣之手提袋                      │          │
├──┼───────────────────┼─────┤
│3   │仿冒日商三麗鷗股份有限公司HELLO KITTY │1件       │
│    │商標圖樣之計算機                      │          │
├──┼───────────────────┼─────┤
│4   │仿冒日商三麗鷗股份有限公司HELLO KITTY │1件       │
│    │商標圖樣之鏡子                        │          │
├──┼───────────────────┼─────┤
│5   │仿冒日商三麗鷗股份有限公司HELLO KITTY │3件       │
│    │商標圖樣之次掛勾                      │          │
├──┼───────────────────┼─────┤
│6   │仿冒日商三麗鷗股份有限公司HELLO KITTY │3件       │
│    │商標圖樣之置物盒                      │          │
├──┼───────────────────┼─────┤
│7   │仿冒日商三麗鷗股份有限公司HELLO KITTY │1件       │
│    │商標圖樣之杯蓋                        │          │
├──┼───────────────────┼─────┤
│8   │仿冒日商三麗鷗股份有限公司HELLO KITTY │1件       │
│    │商標圖樣之棉花棒盒                    │          │
├──┼───────────────────┼─────┤
│9   │仿冒日商三麗鷗股份有限公司HELLO KITTY │48件（警方│
│    │商標圖樣之塑膠袋                      │蒐證購得）│
├──┼───────────────────┼─────┤
│10  │現金（新臺幣）                        │1,169元   │
└──┴───────────────────┴─────┘